【裁判字號】    99,抗,57
【裁判日期】    990125
【裁判案由】    侵權行為損害賠償
【裁判全文】
臺灣高等法院臺中分院民事裁定  99年度抗字第57號
抗告人 丁○○
相對人 甲○○
       丙○○○○○○
       乙○○
上列抗告人與相對人等間侵權行為損害賠償事件，對於中華民國
98年12月24日臺灣南投地方法院98年重訴字第19號裁定，提起抗
告，本院裁定如下：
    主  文
抗告駁回。
抗告程序費用由抗告人負擔。
    理  由
一、本件抗告意旨略以：
（一）按判決確定後具有形式上確定力，判決確定後當事人不得
      以上訴方法請求上級法院將該判決廢棄或變更法院亦不得
      依職權任意變更廢棄。為民事訴訟法第400條所明定。謹
      查系爭合夥之成立期間：確實於「民國65年4月12日原告
      與被告何震銘，而被告何震鈴則於其妻何林鳳嬌名義共共
      訂立（不動產買賣契約書）之合夥契約」之事實。
（二）上開事實：業經台灣台中地方法院81年訴字第1121號（判
      決主文。台灣高等法院台中分院82年上字第170號（判決
      主文）。最高法院84年度台上字第305號（判決書第3頁前
      面第9、10行）。台灣高等法院台中分院84年上更（一）
      第36號判決書（第1頁背面末尾第一行）。最高法院86年
      台上字第1694號判決書（第3頁前面第5行）。以上均一致
      判決確認，兩造成立：「合夥之期間為65年4月12日」而
      非同年月九日。仍被告何震鈴於65年4月9日夜晚介紹丁○
      ○與地主出賣人鍾雲安父子成立買賣之事實，有鍾雲安父
      子於65年4月4日委託書，暨是項買賣契約書被何專海所湮
      滅之事實。
二、按當事人主張之事實，經他造於準備書狀內或言詞辯論時或
    在受命法官、受託法官前自認者，無庸舉證。自認之撤銷，
    除別有規定外，以自認人能證明與事實不符或經他造同意者
    ，始得為之。民事訴訟法第279條第1項、第3項分別定有明
    文。次按當事人於訴訟上所為之自認，於辯論主義所行之範
    圍內有拘束當事人及法院之效力，法院應認其自認之事實為
    真，以之為裁判之基礎，在未經自認人合法撤銷其自認前，
    法院不得為與自認之事實相反之認定。此有最高法院93年台
    上字第2341號、88年台上字第792號判決可稽。是以，當事
    人或其訴訟代理人於訴訟上所為之自認，於辯論權範圍內，
    自有拘束當事人及法院之效力；而自認除符合民事訴訟法第
    279條第3項規定得為撤銷外，法院應以當事人所自認之事實
    為裁判之基礎。經查：抗告人以上開判決均一致確認兩造成
    立：「合夥之期間為65年4月12日」，故聲請廢棄原審法院
    98年12月24日98年重訴字第19號更正裁定云云，然依原審法
    官行爭點整理，成立兩造不爭執事項（一）原告與被告甲○
    ○之父何震銘、被告何專海及乙○○之父何震玲於民國65年
    4月9日成立合夥。兩造均稱：上述不爭執事項無意見，並同
    意做為辯論及判決之依據，有原審98年8月27日言詞辯論筆
    錄為證（原審卷第2卷第372頁）。從而，上開事實，依民事
    訴訟法第279條規定，已產生自認之效力，而對當事人與法
    院有拘束力。是原審依該言詞辯論筆錄所為更正之裁定（即
    將原判決事實理由欄第4頁第9、10行關於「原告與被告甲○
    ○之父何震銘、被告丙○○○○○○與被告乙○○之父何震
    鈴於65年4月12日成立合夥」之記載，更正為「原告與被告
    甲○○之父何震銘、被告何專海、被告乙○○之父何震鈴於
    65年4月9日成立合夥」之記載），於法並無違誤，故本件抗
    告無理由，應予駁回。
三、據上論結，本件抗告為無理由，爰依民事訴訟法第495條之1
    第1項、第449條第1項、第95條、第78條，裁定如主文。
中    華    民    國    99    年    1     月    25    日
                民事第二庭    審判長法  官  邱森樟
                                    法  官  謝說容
                                    法  官  蔡秉宸
以上正本係照原本作成。
如不服本裁定應於裁定送達後10日內向本院提出抗告理由狀（須
按他造人數附具繕本），並繳納抗告裁判費新台幣1,000元。
                                    書記官  洪麗華
中    華    民    國    99    年    1     月    26    日
                                                      Ｓ


司法院資訊處製作；財團法人民間司法改革基金會備份。
